【裁判字號】    95,上易,891
【裁判日期】    950928
【裁判案由】    毒品危害防制條例
【裁判全文】
臺灣高等法院臺中分院刑事判決         95年度上易字第891號
上  訴  人
即  被  告  乙○○
上列上訴人因毒品危害防制條例案件，不服臺灣彰化地方法院95
年度易字第348號中華民國95年5月30日第一審判決（起訴案號：
臺灣彰化地方法院檢察署 95年度毒偵字第97、799、1861號），
提起上訴，暨移送併辦（同署95年度毒偵字第2279、2335號）本
院判決如下：
    主      文
上訴駁回。
    事實及理由
一、本案經本院審理結果，認第一審判決認事用法並無不當，應
    予維持，玆引用第一審判決書記載之事實、證據及理由（如
    附件）。
二、上訴人即被告（以下簡稱被告）乙○○上訴意旨略以：原審
    判刑過重，請求從輕量刑云云。
三、按刑罰之量定，固屬法院自由裁量之職權行使，但仍應審酌
    刑法第57條所列各款事由及一切情狀，為酌量輕重之標準，
    並非漫無限制；在同一犯罪事實與情節，如別無其他加重或
    減輕之原因，下級審法院量定之刑，亦無過重或失輕之不當
    情形，則上級審法院對下級審法院之職權行使，原則上應予
    尊重，有最高法院85年臺上字第2446號判決意旨可資參照。
    原審審酌被告有多次施用毒品前科、施用毒品之時間、次數
    ，犯罪之動機、目的、方法，持有甲基安非他命之數量，犯
    罪所生之危害、暨犯罪後之態度等一切情狀，量處有期徒刑
    7月，堪稱妥適，並無量刑畸重之情事， 被告上訴意旨，指
    摘原判決量刑過重，為無理由，應予駁回。
四、併辦意旨（臺灣彰化地方法院檢察署95年度偵字第2279、23
    35號）略以：乙○○復先後於95年4月29日14時許、同年5月
    1日20時許，分別在彰化縣社頭鄉○○村○路巷16 號住處及
    彰化縣社頭鄉○○路為警查獲，經採尿送驗，均呈甲基安非
    他命陽性反應，其被查獲時，並分別坦承最後一次施用毒品
    之時間係 95年4月25日18時許及同年5月1日17時許。惟查原
    審判決認定被告施用毒品甲基安非他命之時間係自 94年9月
    中旬某日起，至95年5月7日止，則檢察官移送併辦意旨所指
    被告最後一次施用毒品甲基安非他命之時間係95年5月1日，
    顯然已在原審判決認定之犯罪時間內，原審就前開被告犯罪
    時間業已一併審理斟酌，自無未及審酌之問題，併予敘明。
據上論斷，應依刑事訴訟法第373條、第368條，判決如主文。
本案經檢察官甲○到庭執行職務。
中    華    民    國    95    年    9     月    28    日
              刑事第十庭  審判長法  官  林  照  明
                                法  官  蔡  名  曜
                                法  官  唐  光  義
上列正本證明與原本無異。
不得上訴。
                                書記官  王  麗  珍
中    華    民    國    95    年    10    月    3     日
                                                      Ｒ


司法院資訊處製作；財團法人民間司法改革基金會備份。
